João Pedro Schias

Full Stack Web Developer Pleno

Brasileiro, solteiro, 23 anos - (18/11/1994)

Rua Semi Gebara, 2-40, Bauru - SP, 17017-280

Telefone: (14)3572-4112 / (14)99634-1799 E-mail: joaopschias@hotmail.com

SUMÁRIO

Full Stack Web Developer, experiente em todos os estágios do ciclo de desenvolvimento. Bem versátil, conhecimento em várias linguagens de programação e aplicação de Frameworks em projetos. Forte experiência em gestão e delegação de atividades, análise de sistemas, desenvolvimento em PHP e relacionamento com cliente.

FORMAÇÃO

2°(segundo) Grau Completo - Ensino Público - 2011.

Curso Técnico em T.I. - Microcamp Internacional - 2011.

Bacharel em Sistema de Informação - Centro Universitário de Lins (UNILINS) - 2017.

HABILIDADES

Desenvolvimento em: PHP, C#, SQL, HTML5, CSS e Javascript.

Desenvolvimento usando: Laravel, FuelPHP, MySQL, PostgreSQL, jQuery, Angular, Ionic, Gulp e Sass.

Manutenção em computadores, servidores e redes.

Utilização e operação em Softwares Adobe como: Photoshop, Illustrator, Premiere, Encore e After Effects.

EXPERIÊNCIA PROFISSIONAL

2008 – 2010 – Debreix Infoshop (Pirajuí)

Cargo: Técnico em T.I.

Principais atividades: Manutenção em Redes, Hardware e Servidores.

2010 – 2014 – Foto Vídeo Cliv (Pirajuí)

Cargo: Editor de Vídeo, Cinegrafista e Técnico em T.I.

Principais atividades: Edição de Vídeo, Manutenção em Redes e Hardware, Administração de Servidor e Dados.

2014 – 2015 – D7com Metalúrgica (Pirajuí)

Cargo: Analista de Sistemas

Principais atividades: Desenvolvimento de Sistemas Desktop, Manutenção em Micros, Redes e Servidores

2015 – 2016 – Faria Autopeças (Pirajuí)

Cargo: Full Stack Desktop Developer Júnior

Principais atividades: Desenvolvimento de Sistemas Desktop e Manutenção em Micros, Redes e Servidores.

2016 – 2017 – Link Agência (Cafelândia)

Cargo: Full Stack Web Developer Júnior

Principais atividades: Desenvolvimento de Sistemas Web.

2017 – Atualmente – Agência Revelare (Bauru)

Cargo: Full Stack Web Developer Pleno.

Principais atividades: Desenvolvimento de Sistemas Web

IDIOMAS

Inglês – Compreendo, falo, leio, e escrevo bem.

Espanhol - Compreendo e leio bem.

Alemão - Compreendo, escrevo e leio razoavelmente.

INFORMAÇÕES ADICIONAIS

Agraciado com bolsa de estudos para graduação pelo programa Prouni, devido o bom desempenho no exame ENEM no ano de 2011.

Participação no Projeto de Iniciação Cientifica GuideMe no Centro Universitário de Lins (UNILINS) no ano de 2013.

Organização de projetos sociais e culturais na cidade de Pirajuí.